臺灣雲林地方法院刑事判決　　　　　　 100年度訴緝字第10號
公　訴　人　臺灣雲林地方法院檢察署檢察官
被　　　告　林建焜
選任辯護人　王士銘律師
上列被告因違反毒品危害防制條例案件，經檢察官提起公訴（99
年度偵字第3966號、第4610號、第4760號、第5664號），本院判
決如下：
    主  文
林建焜共同販賣第二級毒品，累犯，處有期徒刑年捌月。未扣
案之販賣第二級毒品所得新臺幣柒佰元應與張宏維連帶沒收之，
如全部或一部不能沒收時，以其與張宏維之財產連帶抵償之。未
扣案不詳廠牌行動電話壹支（內含門號0000000000號SIM 卡壹張
）應與張宏維連帶沒收之，如全部或一部不能沒收時，與張宏維
連帶追徵其價額；扣案G-STAR廠牌雙卡行動電話壹支（內含門號
0000000000號SIM 卡壹張）沒收之。又共同販賣第二級毒品，累
犯，處有期徒刑年捌月。未扣案之販賣第二級毒品所得新臺幣
壹仟元應與張宏維連帶沒收之，如全部或一部不能沒收時，以其
與張宏維之財產連帶抵償之。未扣案不詳廠牌行動電話壹支（內
含門號0000000000號SIM 卡壹張）應與張宏維連帶沒收之，如全
部或一部不能沒收時，與張宏維連帶追徵其價額；扣案G-STAR廠
牌雙卡行動電話壹支（內含門號0000000000號SIM 卡壹張）沒收
之。應執行有期徒刑肆年貳月。未扣案之販賣第二級毒品所得新
臺幣壹仟柒佰元應與張宏維連帶沒收之，如全部或一部不能沒收
時，以其與張宏維之財產連帶抵償之。未扣案不詳廠牌行動電話
壹支（內含門號0000000000號SIM 卡壹張）應與張宏維連帶沒收
之，如全部或一部不能沒收時，與張宏維連帶追徵其價額；扣案
G-STAR廠牌雙卡行動電話壹支（內含門號0000000000號SIM 卡壹
張）沒收之。
    事  實
一、林建焜前因施用毒品案件，先後經臺灣嘉義地方法院以97年
    訴字第146 號判處執行有期徒刑1 年、97年訴字第452 號判
    處應執行有期徒刑1 年、97年嘉簡字第742 號判處應執行有
    期徒刑4 月確定，上開案件經同院以98年度聲字第48號裁定
    合併定應執行刑為有期徒刑2 年2 月，於民國97年7 月24日
    入監，99年2 月5 日假釋出監付保護管束，迄至99年7 月29
    日保護管束期滿未經撤銷，視為執行完畢。其明知甲基安非
    他命屬於毒品危害防制條例第2 條第2 項第2 款列管之第二
    級毒品，不得持有、販賣，竟基於共同販賣第二級毒品以營
    利之犯意，持用不詳廠牌行動電話1 支（內含門號00000000
    00號SIM 卡1 張，下稱0000000000號行動電話）作為與張宏
    維聯絡販賣毒品使用之工具，而為下列行為：
  (一)張宏維於99年8 月7 日13時35分、19時14分許，持用G-STAR
    廠牌雙卡行動電話1 支（內含門號0000000000號SIM 卡1 張
    ，下稱0000000000號行動電話），與持用0000000000號行動
    電話之塗健富聯絡毒品交易事宜；又於同日15時34分、21時
    5 分許，持用同一門號電話，與持用0000000000號行動電話
    之許文謙（綽號「眼鏡」）聯絡毒品交易事宜。
  (二)於同日20時54分至22時47分期間，張宏維復持用同一門號電
    話與持用0000000000號行動電話之林建焜聯繫，要求林建焜
    攜帶甲基安非他命至其住處。隨後林建焜攜帶甲基安非他命
    至雲林縣古坑鄉永光村大湖口1 號張宏維住處巷口附近，將
    價值新臺幣（下同）1,000 元之甲基安非他命1 包交付予張
    宏維，由張宏維帶回上開住處內，將上開甲基安非他命1 包
    販賣予許文謙，並自許文謙處得款700 元，尚賒欠300 元，
    張宏維得款後將700 元交付林建焜，其2 人以上開方式共同
    販賣甲基安非他命予許文謙。【99年度訴字第780 號案件部
    分，原起訴書一(四)所示】
  (三)並於交付上開甲基安非他命1 包予許文謙後，張宏維於同日
    22時49分、23時12分、14分、25分、33分許，持用同一門號
    行動電話，與持用0000000000號、0000000000號行動電話之
    塗健富聯絡約定交易地點後，由林建焜駕車搭載張宏維前往
    雲林縣古坑鄉某便利商店，由張宏維將塗健富交付購毒款項
    1,000 元交付予林建焜，並將林建焜交付之甲基安非他命1
    小包販賣予塗健富，以此方式共同販賣甲基安非他命予塗健
    富。【99年度訴字第780 號案件部分，原起訴書一(四)所示】
    嗣經據報得悉張宏維涉嫌販賣甲基安非他命，而依法聲請監
    聽其所持用之上開行動電話門號，而悉上情。
二、案經臺灣雲林地方法院檢察署檢察官指揮雲林縣警察局虎尾
    分局偵辦後起訴。
    理  由
一、證據能力部分：
  (一)被告以外之人於偵查中向檢察官所為之陳述，除顯有不可信
    之情況者外，得為證據，刑事訴訟法第159 條之1 第2 項定
    有明定。雖檢察官在偵查中對被告以外之人所為之偵查筆錄
    ，性質上屬傳聞證據，惟刑事訴訟法規定檢察官代表國家偵
    查犯罪、實施公訴，依法其有訊問被告、證人及鑑定人之權
    ，證人、鑑定人並須具結，而實務運作時，檢察官偵查中向
    被告以外之人所取得之陳述，原則上均能遵守法律規定，不
    致違法取供，其可信度極高，是許文謙、塗健富、張宏維等
    人在檢察官面前之偵訊筆錄，係檢察官令其等以證人身分具
    結後所為之證述，被告及其辯護人均未提及檢察官在訊問時
    有不法取供之情形，或有何顯不可信之情況，並不爭執該等
    證詞之證據能力，且經本院審酌該等言詞陳述作成時之情況
    ，亦認為適當，故上開證人在檢察官面前之偵訊筆錄，自得
    作為本案證據使用。
  (二)被告以外之人於審判外之陳述，雖不符刑事訴訟法第159 條
    之1 至第159 條之4 規定得為證據之情形，而經當事人於審
    判程序同意作為證據，法院審酌該言詞陳述或書面陳述作成
    時之情況，認為適當者，亦得為證據，刑事訴訟法第159 條
    之5 第1 項定有明文。經查，許文謙、塗健富、張宏維於警
    詢時之陳述，及許文謙、塗健富、張宏維指認犯罪嫌疑人紀
    錄表各1 份，臺灣雲林地方法院99年聲監字第422 號通訊監
    察書暨電話附表、張宏維持用0000000000號行動電話之通訊
    監察譯文各1 份，雖均屬被告以外之人於審判外之言詞或書
    面陳述，然經被告、辯護人與檢察官同意作為證據使用，復
    經本院審酌上開言詞或書面陳述作成時之情況，亦無不當之
    情形，依上開規定，均應認為具有證據能力，得作為本件證
    據使用。
二、實體部分：
    被告林建焜於本院審理時，對於在事實欄一(二)(三)所示時間，
    持用0000000000號行動電話與持用0000000000號行動電話之
    張宏維聯繫，並於聯繫後前往張宏維住處巷口附近，將價值
    1,000 元之甲基安非他命1 包交付予張宏維，由張宏維交付
    購毒之人，收取張宏維交付之700 元；並開車搭載張宏維一
    同前往雲林縣古坑鄉某便利商店，由張宏維將其所交付之甲
    基安非他命予購毒之人，並自張宏維處獲得購毒款項1,000
    元等情，均坦承不諱。經查：
  (一)共同被告張宏維先於99年8 月7 日13時35分、19時14分許，
    持用0000000000號行動電話，與持用0000000000號行動電話
    之塗健富聯絡後，塗健富表示要購買甲基安非他命；另於同
    日15時34分、21時5 分許，持用同一門號行動電話，與持用
    0000000000號行動電話之許文謙聯絡後，許文謙亦表示要購
    買甲基安非他命。張宏維旋於同日20時54分至22時47分期間
    ，持用同一門號電話與持用0000000000號行動電話之被告林
    建焜聯繫後，由林建焜攜帶甲基安非他命至張宏維雲林縣古
    坑鄉永光村大湖口1 號住處巷口附近，將1,000 元之甲基安
    非他命1 包交付張宏維，由張宏維帶回住處內交付予許文謙
    ，並將許文謙支付之700 元購毒款項交給林建焜。嗣後張宏
    維於同日22時49分、23時12分、14分、25分、33分許，持用
    同一門號行動電話，與持用0000000000號、0000000000號行
    動電話之塗健富聯絡約定地點後，由林建焜駕車搭載張宏維
    往雲林縣古坑鄉某便利商店，由張宏維將塗健富所交付購毒
    款項1,000 元交付予林建焜，並將林建焜交付之甲基安非他
    命1 包交付予塗健富等情，有證人許文謙於99年9 月1 日之
    警察詢問筆錄及指認犯罪嫌疑人紀錄表1 張（雲警虎偵字第
    0991001074號卷，下稱警卷，第65頁至第69頁）、於99年9
    月1 日之檢察官訊問筆錄（99年度偵字第3966號卷(一)，下稱
    偵查卷(一)，第100 頁至第103 頁，結文在第104 頁）、塗健
    富於99年9 月13日之警察詢問筆錄及指認犯罪嫌疑人紀錄表
    1 張（警卷第57頁至第64頁）、於99年9 月13日之檢察官訊
    問筆錄（偵查卷(一)第165 頁至第167 頁，結文在第168 頁）
    、共同被告張宏維於99年9 月1 日、99年10月6 日之警察詢
    問筆錄及指認犯罪嫌疑人紀錄表1 張（偵查卷(一)第107 頁至
    第114 頁、第211 頁至第221 頁）、於99年9 月1 日、99年
    10月6 日之檢察官訊問筆錄（偵查卷(一)第118 頁至第119 頁
    ，第222 頁至第224 頁，結文在第225 頁），及本院99年度
    聲監字第422 號通訊監察書暨電話附表（本院100 年訴緝字
    第10號卷第31頁至第32頁）、張宏維持用0000000000號行動
    電話與證人許文謙、塗健富與被告林建焜之通訊監察譯文1
    份（警卷第58頁至第61頁、第66頁至第67頁，偵查卷(一)第
    218 頁至第220 頁）在卷可憑，復有共同被告張宏維持用
    0000000000號行動電話扣案可為佐證，足認被告林建焜上開
    自白與事實相符，而得採信。
  (二)按共同實行犯罪行為之人，在合同意思範圍以內，各自分擔
    犯罪行為之一部，相互利用他人之行為，以達其犯罪之目的
    者，即應對於全部所發生之結果，共同負責。聯絡毒品買賣
    、交付毒品、收取毒品買賣價金等行為，均屬販賣毒品罪構
    成要件事實之部分行為，苟有參與其事，即係分擔實行犯罪
    行為，自應負共同販賣毒品罪責，是就毒品交易之時間、地
    點、金額數量之磋商，及毒品之實際交付、收取現款，均係
    構成販賣毒品罪之重要核心行為，最高法院98年度臺上字第
    4234號判決可為參照。
    1.共同被告張宏維於99年10月6 日檢察官訊問時已經供陳：
      「（問：塗健富說有時你會主動打電話給他問他要不要東
      西，如果他有閒錢，他就會向你拿安非他命，有無此事？
      ）『阿猴』（按為：林建焜）如果有到我那裡，『阿猴』
      就會叫我打電話問我同學要不要安非他命，我就會打電話
      問看看，拿去7-11給塗健富，確實是我跟『阿猴』一起去
      。」等語（偵查卷(一)第224 頁），足見其知悉被告林建焜
      販賣甲基安非他命之情，也有替林建焜販賣甲基安非他命
      招攬生意之舉動。
    2.並參酌共同被告張宏維持用0000000000號行動電話與證人
      許文謙、塗健富及被告林建焜於99年8 月7 日之通訊監察
      譯文內容（警卷第58頁至第61頁、第66頁至第67頁，偵查
      卷(一)第218 頁至第220 頁）：
      13時35分39秒：塗健富問「你甘要給我差」，張宏維回
        以「你暗回來才那種嗎，我在外面」、「你回來再那種
        」；
      15時34分11秒：許文謙說「200 多而已」，張宏維回以
        「這樣壞啦、哭爸這樣不夠好」；
      19時14分23秒：張宏維問「好了沒」、「怎麼那麼晚，
        你不是說9 點」，塗健富回以「還沒」、「可能要晚一
        點、差不多10點」、「我才說先去打麻將、先讓我差一
        下」，張宏維又回以「我也要拿錢給人家」、「你要不
        要跟你老板催一下、要拿錢給人家」、「等我朋友來、
        跟他問問看」、「我錢他要跟我收」；
      20時54分09秒：張宏維告訴林建焜「人家要1 瓶」；
      21時05分06秒：許文謙說「700 啦」，張宏維回以「好
        、等一下」，並詢問「等一下我去啦、還是你要上來」
        ，許文謙再回以「我上去好了」；
      21時23分20秒：張宏維說「來了嗎」、「馬上來了嗎」
        、「麻煩趕一下」、「趕一下，還有更多」，林建焜回
        以「在處理了」、「好啦」；
      21時27分56秒：許文謙說「門關住」；
      21時35分42秒、37分32秒、46分33秒、53分27秒、22時
        04分52秒、09分16秒：張宏維催促林建焜快一點；22時
        37分48秒：林建焜說「你可以聯絡了，我2 、3 分鐘到
        」、張宏維回以「人在這裡要聯絡怎樣」、林建焜詢問
        「1 個而已」；22時41分56秒：張宏維說「進來啦」、
        「你進來啦」、林建焜回以「你走出來啦」；
      22時49分03秒：塗健富說「我在古坑」、「我無法度上
        去」、「來我才打給你」、「11點那裡」，張宏維回以
        「好、我下去就好」、「快點好嗎」、「11點好」；23
        時12分39秒：張宏維問「你在哪」、塗健富回以「我在
        我家附近而已」、張宏維告以「我馬上到你家」；14分
        11秒、25分04秒、33分30秒：張宏維與塗健富相約在
        7-11便利商店見面過程。
      首先，由上開譯文內容對話簡單、隱晦，可知與一般毒品
      交易因逃避查緝風險，而多就關鍵字表達之聯繫情形相同
      。其次，在塗健富打電話與張宏維聯繫，達成毒品交易合
      意後，張宏維撥打電話給林建焜，其與林建焜之對話亦是
      十分簡短，其告以林建焜「有人」要買1 瓶，林建焜即可
      瞭解是要1,000 元之甲基安非他命，且張宏維於過程中，
      係與塗健富討價還價，一再要求塗健富去跟老板拿錢，並
      詢問塗健富可以拿錢交易之時間，同時表示其要將錢交付
      他人，顯然不願意讓塗健富賒欠；但其向林建焜拿甲基安
      非他命時，卻僅有簡單1 句話要毒品，全然未替同學塗健
      富詢問是否可以賒欠之事，顯見其並非與購毒者塗健富站
      在同一立場，反而與毒品來源林建焜站在販售者之立場，
      極力向購毒者要錢。而許文謙說只有200 多元時，張宏維
      不予理睬，隨後許文謙再度撥打電話向張宏維表示已經有
      700 元，張宏維才回以「好、等一下」，並詢問「等一下
      我去啦、還是你要上來」，2 人方才就毒品交易達成合意
      ，張宏維並再度撥打電話給林建焜，除催促林建焜趕緊拿
      甲基安非他命過來，並告以「趕一下，還有更多」，將許
      文謙要購買之數量一併告知林建焜。之後於21時27分56秒
      通聯內容，可知許文謙已先到達張宏維家中準備拿取甲基
      安非他命，於22時37分48秒時，林建焜告知張宏維，可以
      叫買家過來，張宏維告以買家已經來了，而於22時37分48
      秒時，林建焜方才到達張宏維住處附近巷口處要交付甲基
      安非他命。嗣後張宏維復聯繫塗健富，要拿甲基安非他命
      至約定地點給塗健富。
    3.雖被告林建焜稱其不認識購毒之人等情，而共同被告張宏
      維知悉林建焜在販賣甲基安非他命，經本院於審理時訊問
      時稱：「他們不認識」、「林建焜不要」等語（本院99年
      度訴字第780 號卷(二)第219 頁），所以不讓購毒者許文謙
      、塗健富直接與林建焜交易一事，顯見是林建焜知悉有人
      要購毒，但又不願意直接與購毒者接觸，透過張宏維過濾
      以避免風險。而被告林建焜供述，係由其交付甲基安非他
      命予張宏維，由張宏維出面交易後，再拿錢與其算帳，所
      以認為其是將甲基安非他命賣給張宏維，張宏維再轉賣等
      情（偵查卷(一)第232 頁、第235 頁），然由上開通聯譯文
      所顯示之交易實際模式觀之，確實由張宏維約定好毒品交
      易後，再以電話聯繫林建焜攜帶毒品至交易地點或一同前
      往交付販賣予他人；復參以共同被告張宏維於警詢時及本
      院99年度訴字第780 號案件審理時之供述，其均是將林建
      焜交付之毒品直接交給購毒者許文謙、塗健富，收取之金
      錢亦是直接交給林建焜（偵查卷(一)第223 頁，本院99年度
      訴字第780 號卷(一)第120 頁背面至第121 頁），並無張宏
      維將購得之甲基安非他命撥付若干數量轉賣之情。是應認
      為張宏維知悉被告林建焜在販賣毒品、知悉撥打電話之對
      方是要購買毒品，仍與林建焜聯絡毒品買賣事宜，出面交
      付毒品、收取毒品買賣價金等販賣毒品罪構成要件事實之
      行為，故被告林建焜與共同被告張宏維有犯意聯絡及行為
      分擔，應成立販賣甲基安非他命之共同正犯。
  (三)被告林建焜於警詢及檢察官訊問時，及本院審理時均坦承有
    販賣第二級毒品甲基安非他命之行為（偵查卷(一)第229 頁、
    第232 頁、第235 頁至第236 頁，本院卷第25頁至第26頁、
    第41頁背面至第42頁），且與共同被告張宏維於上開時、地
    ，以700 元、1,000 元之價格交付甲基安非他命予許文謙、
    塗健富，均屬「有償」交易，而販賣行為在通常情形下，仍
    係以牟取利益為其活動之主要誘因與目的，而毒品之非法交
    易向為政府查禁森嚴之行為，若非有利可圖，絕無甘冒被查
    緝重罰之高度風險，而單純代無深切交情之人購買毒品之理
    ，增加被查獲移送法辦危險之理。而被告林建焜本人亦坦承
    賣甲基安非他命時，都會扣一點數量供己施用（本院卷第41
    頁背面），是其為求自己獲得毒品施用之利益，而從事販賣
    甲基安非他命之行為，應有營利之意圖無疑。
  (四)綜上，被告林建焜之犯行，均事證明確，堪予認定，應依法
    論科。
三、論罪科刑：
  (一)按甲基安非他命屬毒品危害防制條例第2 條第2 項第2 款列
    管之第二級毒品。核被告所為，均係犯毒品危害防制條例第
    4 條第2 項之販賣第二級毒品罪。其持有第二級毒品之低度
    行為，應為販賣第二級毒品之高度行為所吸收，不另論罪。
  (二)被告林建焜與張宏維，與就上開販賣第二級毒品犯行，均有
    犯意聯絡、行為分擔，為共同正犯。
  (三)被告所犯販賣第二級毒品2 罪間，犯意各別，行為獨立，應
    予分論併罰。
  (四)按「安非他命」、「甲基安非他命」均係屬毒品危害防制條
    例第2 條第2 項第2 款所列之第二級毒品，二者雖多為硫酸
    鹽或鹽酸鹽，可溶於水，為白色、略帶苦味之結晶，但使用
    劑量及致死劑量，仍屬有別，且目前國內發現者都為甲基安
    非他命的鹽酸鹽，國內緝獲之安非他命藥物，多為甲基安非
    他命，有行政院衛生署管制藥品管理局93年02月09日管宣字
    第0930001092號函、93年12月22日管宣字第0930012251號函
    各1 紙闡述甚詳，可見安非他命與甲基安非他命，係毒性有
    差別之第二級毒品（最高法院97年度臺上字第4536號判決同
    此見解）；又安非他命在國內取得不易，施用情形較少，實
    務上尿液檢驗結果係甲基安非他命陽性反應者佔大部分等情
    ，業經法務部調查局93年05月04日調科壹字第09362413980
    號函述明綦詳，且一般施用毒品者並不知「安非他命」、「
    甲基安非他命」之區別，而被告林建焜也因施用海洛因、甲
    基安非他命等案件經判決在案，故應認為其慣稱之「安非他
    命」，實際上係「甲基安非他命」；其餘起訴書所記載之犯
    罪事實有誤載之部分，更正如事實欄所示，均附此敘明。
  (五)被告有如事實欄所記載之前科紀錄，此有臺灣高等法院被告
    前案紀錄表可明，是其於有期徒刑執行完畢後5 年內故意再
    犯本件有期徒刑以上之各罪，為累犯，應依刑法第47條第1
    項之規定加重其刑（所犯販賣第二級毒品罪之法定刑為「無
    期徒刑」部分，依法不得加重）。
  (六)被告對於事實欄所示販賣甲基安非他命部分，於警詢、偵訊
    時自白犯行（偵查卷(一)第229 頁、第232 頁、第235 頁至第
    236 頁），亦於審判中自白犯行（本院卷第25頁至第26頁、
    第41頁背面至第42頁背面），應依毒品危害防制條例第17
    條第2 項之規定，減輕其刑，並依法先加而後減之。
  (七)爰審酌被告有事實欄所載之前科紀錄外，亦有因施用毒品經
    觀察勒戒與判刑確定，素行不良，此有臺灣高等法院被告前
    案紀錄表1 份在卷可參。被告本身有施用毒品之惡習，是當
    知毒品對人身心戕害之嚴重性，不思努力工作賺取正當酬勞
    ，竟藉流毒他人牟取利益，惟考量被告始終坦承犯行，犯後
    態度良好，並參酌其共同販賣第二級毒品2 次，販毒所得為
    1,700 元，遭賒欠300 元，暨被告務農、有妻小待其撫養等
    一切情狀，量處如主文所示之刑，並定其應執行之刑。至於
    檢察官對被告求處應執行有期徒刑4 年8 月，經本院審酌上
    開各情，均認為尚嫌過重，併此敘明。
  (八)沒收部分：
    1.按犯第4 條至第9 條之罪者，其供犯罪所用或因犯罪所得
      之財物，均沒收之，如全部或一部不能沒收時，追徵其價
      額或以其財產抵償之，毒品危害防制條例第19條第1 項定
      有明文。惟仍須以該物屬於犯人者為限，始得沒收之，最
      高法院93年度臺上字第5336號判決參照。再按共同正犯因
      相互間利用他人之行為，以遂行其犯意之實現，本於責任
      共同之原則，有關沒收部分，對於共犯間供犯罪所用之物
      ，自均應為沒收之諭知；又共同正犯之犯罪所得，因係合
      併計算，為避免執行時發生重複沒收之情形，故各共同正
      犯之間係採連帶沒收主義，於裁判時僅諭知連帶沒收，不
      得就全體共同正犯之總所得，對各該共同正犯分別重複諭
      知沒收；再按販賣毒品所得之對價，不問其中何部分屬於
      成本，何部分屬於犯罪所得之財物，應均予沒收，最高法
      院91年度臺上字第5583號、95年臺上字第1781號判決及65
      年度第5 次刑庭庭推總會議決議亦可參照。而「追徵其價
      額」或「以其財產抵償之」係屬兩種選項，分別係針對現
      行貨幣以外之其他財產與現行貨幣而言。又本規定所稱「
      追徵其價額」者，係指所沒收之物為金錢以外之其他財物
      而無法沒收時，因其實際價值不確定，應追徵其價額，使
      其繳納與原物相當之價額，並無以其財產抵償之問題。倘
      嗣後追徵其金錢價額，不得結果而須以其財產抵償者，要
      屬行政執行機關依強制執行之法律之執行問題，即無不能
      執行之情形，自毋庸諭知「或以其財產抵償之」。如不能
      沒收之沒收標的為金錢時，因價值確定，判決主文直接宣
      告「以其財產抵償之」即可，不發生追徵價額之問題（最
      高法院99年度第5 次刑事庭會議(二)可為參照）。
    2.是被告林建焜與張宏維就事實欄所載共同販賣甲基安非他
      命部分，所得現金1,700 元【計算式：700 ＋1,000 ＝
      1,700 】，為犯罪所得，且為被告林建焜所有，均應依毒
      品危害防制條例第19條第1 項規定，於各次販賣毒品罪分
      別連帶追繳沒收之，如全部或一部不能沒收時，以其等財
      產連帶抵償之（金錢無從追徵其價額）。
    3.未扣案不詳廠牌行動電話（內含門號0000000000號SIM 卡
      1 張），被告林建焜於警詢時陳稱係由其太太申請，由其
      使用等語（偵查卷(一)第229 頁），卻於本院審理時供陳：
      是其本人申請使用，但已經遺失等情（本院卷第42頁），
      縱然以被告太太名義申請，申請後都由被告使用，應認為
      被告所有，供其與共同被告張宏維聯繫販賣甲基安非他命
      使用，又不能證明業已滅失，仍應依毒品危害防制條例第
      19條第1 項之規定，於各該主文項下宣告與共同被告張宏
      維連帶沒收之，如一部或全部不能沒收時，與張宏維連帶
      追徵其價額。另本院99年度訴字第780 號案件扣案G-STAR
      廠牌雙卡行動電話1 支（內含門號0000000000號SIM 卡1
      張），為共同被告張宏維所有，供其作為與被告林建焜聯
      繫共同販賣甲基安非他命予許文謙、塗健富時使用，據共
      同被告張宏維供陳在卷（本院99年度訴字第780 號卷(二)第
      216 頁背面至第217 頁），應依毒品危害防制條例第19條
      第1 項之規定，於被告林建焜各主文項下分別沒收之。
四、據上論斷，應依刑事訴訟法第299 條第1 項前段，毒品危害
    防制條例第4 條第2 項、第17條第2 項、第19條第1 項，刑
    法第11條前段、第28條、第47條第1 項、第51條第5 款，判
    決如主文。
本案經檢察官莊珂惠到庭執行職務
中    華    民    國   100    年    6     月    16    日
            刑事第三庭    審判長法  官  林輝煌
                                法  官  陳雅琪
                                法  官  蕭雅毓
以上正本證明與原本無異。
如不服本判決應於收受判決後10日內向本院提出上訴書狀，並應
敘述具體理由；其未敘述上訴理由者，應於上訴期間屆滿後20日
內向本院補提理由書（均須按他造當事人之人數附繕本）。「切
勿逕送上級法院」。
                                書記官  鍾宜津
中    華    民    國   100    年    6     月    16    日
毒品危害防制條例第4條
製造、運輸、販賣第一級毒品者，處死刑或無期徒刑；處無期徒
刑者，得併科新臺幣2 千萬元以下罰金。
製造、運輸、販賣第二級毒品者，處無期徒刑或7 年以上有期徒
刑，得併科新臺幣1 千萬元以下罰金。
製造、運輸、販賣第三級毒品者，處5 年以上有期徒刑，得併科
新臺幣7 百萬元以下罰金。
製造、運輸、販賣第四級毒品者，處3 年以上10年以下有期徒刑
，得併科新臺幣3 百萬元以下罰金。
製造、運輸、販賣專供製造或施用毒品之器具者，處1 年以上7
年以下有期徒刑，得併科新臺幣1 百萬元以下罰金。
前五項之未遂犯罰之。